臺灣高等法院刑事裁定
110年度聲字第4475號
聲  請  人  臺灣高等檢察署檢察官
受  刑  人
即  被  告  羅貫銘



上列聲請人因受刑人數罪併罰有二裁判以上，聲請定其應執行之
刑（聲請案號：臺灣高等檢察署110年度執聲字第2006號），本
院裁定如下：
    主  文
羅貫銘犯如附表所示各罪所處之刑，應執行有期徒刑拾年。
    理  由
一、聲請意旨略以：上列受刑人即被告羅貫銘（下稱被告）因詐
    欺等數罪，先後經判決確定如附表，應依刑法第53條、第51
    條第5款規定，定其應執行之刑，爰依刑事訴訟法第477條第
    1項聲請裁定等語。
二、按裁判確定前犯數罪者，併合處罰之；數罪併罰，有二裁判
    以上，依第51條之規定，定其應執行之刑；數罪併罰，分別
    宣告其罪之刑，其宣告多數有期徒刑者，於各刑中之最長期
    以上，各刑合併之刑期以下，定其刑期，但不得逾30年，刑
    法第50條第1項前段、第53條及第51條第5款定有明文。再者
    ，法律上屬於自由裁量之事項，有其外部性界限及內部性界
    限，並非概無拘束，依據法律之具體規定，法院應在其範圍
    選擇為適當之裁判者，為外部性界限；而法院為裁判時，應
    考量法律之目的，及法律秩序之理念所在者，為內部性界限
    ；法院為裁判時，二者均不得有所踰越。在數罪併罰，有二
    裁判以上，定其應執行之刑時，固屬於法院自由裁量之事項
    ，然仍應受前揭外部性界限及內部性界限之拘束（參照最高
    法院94年度台非字第233號判決意旨）。又刑事訴訟法第370
    條增訂第2項規定：「前項所稱刑，指宣告刑及數罪併罰所
    定應執行之刑。」及第3項規定：「第一項規定，於第一審
    或第二審數罪併罰之判決，一部上訴經撤銷後，另以裁定定
    其應執行之刑時，準用之。」已針對第二審上訴案件之定應
    執行之刑，明定有不利益變更禁止原則之適用，而分屬不同
    案件之數罪併罰，倘一裁判宣告數罪之刑，曾經定其執行刑
    ，再與其他裁判宣告之刑定其執行刑時，在法理上亦應同受
    此原則之拘束，亦即另定之執行刑，其裁量所定之刑期，不
    得較重於前定之執行刑加計後裁判宣告之刑之總和（最高法
    院103年度第14次刑事庭會議決議、103年度台抗字第707號
    、第674號裁定意旨參照）。
三、經查：
  ㈠本件被告因詐欺等數罪，經臺灣士林地方法院、臺灣新北地
    方法院、臺灣桃園地方法院及本院判決處如附表所示之刑，
    均經確定在案，有上開各刑事判決書、本院被告前案紀錄表
    存卷可佐。茲檢察官聲請定其應執行之刑，本院審核認其聲
    請為正當，應予准許。
　㈡審酌被告附表所示之罪合計總刑度為有期徒刑32年1月，惟依
    刑法第51條第5款規定，有期徒刑合併不得逾30年，故30年
    為法院定應執行刑時之外部界限，而其中⑴附表編號1至14所
    示之罪前經桃園地方法院以109年度聲字第2210號裁定應執
    行有期徒刑7年，經本院以109年度抗字第1495號裁定駁回抗
    告確定；⑵附表編號15至24所示之罪前經本院以109年度上訴
    字第2073號判決定應執行有期徒刑6年確定；並考量受刑人
    所犯附表均為三人以上共同詐欺取財罪（僅行為態樣或另有
    其他冒用政府機關及公務員名義、以電子通訊對公眾散布等
    加重要件），該等犯罪類型、行為態樣、動機均相同，時間
    接近，重複非難性高；另審酌其所犯各罪之法律目的、受刑
    人違反之嚴重性、所犯數罪為整體非難評價，及貫徹刑法量
    刑公平正義理念之內部限制等，定其應執行之刑如主文所示
    。
四、據上論斷，應依刑事訴訟法第477條第1項，刑法第50條第1
    項、第53條、第51條第5款，裁定如主文。　
中　　華　　民　　國　　110 　年　　12　　月　　2 　　日
                  刑事第十一庭  審判長法  官  張江澤 
　　　　　　　　　　　　　　　　　　　法  官  章曉文
　　　　　　　　　　　　　　　　　　　法  官  郭惠玲
以上正本證明與原本無異。
如不服本裁定，應於收受送達後五日內向本院提出抗告狀。
                                      書記官  湯郁琪
中　　華　　民　　國　　110 　年　　12　　月　　2 　　日
附表：
編          號  1 2 3 罪          名  三人以上共同詐欺取財罪 三人以上共同詐欺取財罪 三人以上共同詐欺取財罪 宣    告    刑  有期徒刑1年8月 有期徒刑1年8月 有期徒刑1年6月 犯  罪  日  期  106年10月26日 106年10月16日 106年11月29日  最  後事實審 法    院 本院 臺灣士林地方法院 本院  案    號 107年度上訴字第2506號 107年度訴字第165號 108年度上訴字第460號  判決日期 107年11月13日 107年7月17日 108年4月16日  確  定 判  決 法    院 最高法院 同上 同上  案    號 108年度台上字第47號 同上 同上  確定日期 108年1月31日 108年4月16日 108年12月24日 

編          號  4 5 6 罪          名  三人以上共同詐欺取財罪 三人以上共同詐欺取財罪 三人以上共同詐欺取財罪 宣    告    刑  有期徒刑1年5月 有期徒刑1年5月 有期徒刑1年3月 犯  罪  日  期  106年12月21日 106年12月26日 106年12月27日  最  後事實審 法    院 本院    案    號 108年度上訴字第460號    判決日期 108年4月16日    確  定 判  決 法    院 同上    案    號 同上    確定日期 108年12月24日   
編          號  7 8 9 罪          名  三人以上共同詐欺取財罪 三人以上共同詐欺取財罪 三人以上共同詐欺取財罪 宣    告    刑  有期徒刑1年4月 有期徒刑1年3月 有期徒刑1年3月 犯  罪  日  期  107年1月3日 107年1月4日 107年1月4日  最  後事實審 法    院 本院    案    號 108年度上訴字第460號    判決日期 108年4月16日    確  定 判  決 法    院 同上    案    號 同上    確定日期 108年12月24日   

編          號  10 11 12 罪          名  三人以上共同詐欺取財罪 三人以上共同詐欺取財罪 三人以上共同詐欺取財罪 宣    告    刑  有期徒刑1年4月 有期徒刑1年2月 有期徒刑1年8月 犯  罪  日  期  106年10月18日 106年10月25日 106年11月16日  最  後事實審 法    院 臺灣新北地方法院  本院  案    號 107年度審訴字第2110號  108年度上訴字第3026號  判決日期 108年1月9日  108年12月12日  確  定 判  決 法    院 同上  同上  案    號 同上  同上  確定日期 108年2月26日  109年1月2日 
編          號  13 14 15 罪          名  三人以上共同詐欺取財罪 三人以上共同詐欺取財罪 三人以上共同詐欺取財罪 宣    告    刑  有期徒刑1年3月 有期徒刑1年3月 有期徒刑1年6月 犯  罪  日  期  107年1月6日 107年1月6日 106年11月23日  最  後事實審 法    院 臺灣桃園地方法院  本院  案    號 108年度審訴字第1825號  109年度上訴字第2073號  判決日期 108年12月18日  109年7月29日  確  定 判  決 法    院 同上  同上  案    號 同上  同上  確定日期 109年1月13日  109年9月1日 

編          號  16 17 18 罪          名  三人以上共同冒用政府機關及公務員名義詐欺取財罪 三人以上共同以電子通訊對公眾散布之詐欺取財未遂罪 三人以上共同詐欺取財罪 宣    告    刑  有期徒刑1年2月 有期徒刑8月 有期徒刑1年4月 犯  罪  日  期  106年12月19日 106年12月20日 107年1月8日  最  後事實審 法    院 本院    案    號 109年度上訴字第2073號    判決日期 109年7月29日    確  定 判  決 法    院 同上    案    號 同上    確定日期 109年9月1日   
編          號  19 20 21 罪          名  三人以上共同詐欺取財罪 三人以上共同詐欺取財罪 三人以上共同詐欺取財罪 宣    告    刑  有期徒刑1年10月 有期徒刑1年2月 有期徒刑1年4月 犯  罪  日  期  107年1月9日 107年1月12日 107年1月16日  最  後事實審 法    院 本院    案    號 109年度上訴字第2073號    判決日期 109年7月29日    確  定 判  決 法    院 同上    案    號 同上    確定日期 109年9月1日   

編          號  22 23 24 罪          名  三人以上共同冒用政府機關及公務員名義詐欺取財罪 三人以上共同冒用政府機關及公務員名義詐欺取財罪 三人以上共同冒用政府機關及公務員名義詐欺取財罪 宣    告    刑  有期徒刑1年2月 有期徒刑1年4月 有期徒刑1年2月 犯  罪  日  期  107年2月6日 107年2月6日 106年12月14日  最  後事實審 法    院 本院    案    號 109年度上訴字第2073號    判決日期 109年7月29日    確  定 判  決 法    院 同上    案    號 同上    確定日期 109年9月1日